【裁判字號】    92,簡,273
【裁判日期】    920930
【裁判案由】    廢棄物清理法
【裁判全文】
臺北高等行政法院判決                              九十二年度簡字第二七三號
    原      告  甲○○
    訴訟代理人  丁○○
    被      告  臺北縣中和市公所
    代  表  人  乙○○市長）.
    被      告  臺北縣土城市公所
    代  表  人  丙○○
右當事人間因廢棄物清理法事件，原告不服台北縣政府中華民國九十二年三月二十八
日北府訴決字第○九二○二四七五四六號訴願決定，提起行政訴訟。本院判決如左︰
    主  文
訴願決定撤銷。
訴訟費用由被告負擔。
    理  由
壹、被告臺北縣中和市公所九十年北縣中字第九○一○七一三、0000000、0
    000000、0000000、0000000、0000000號等六件處
    分通知單部分：
一、按行政程序法第七十三條第一項規定：「於應送達處所不獲會晤應受送達人時，
    得將文書付與有辨別事理能力之同居人、受僱人或應送達處所之接收郵件人員。
    」所謂接收郵件人員，應係指大樓之管理員，自以自然人為限，是以行政機關自
    應證明或足以識別何人收受之證據。始為合法送達，若僅蓋大樓管理委員會之收
    發章，並非送達予自然人，無從知悉為是否為接收郵件之人，自無從認定係合法
    送達。
二、本件原告因廢棄物清理法事件，分別於九十年四月及五月間收受被告臺北縣中和
    市公所九十年北縣中字第九○一○七一三、0000000、0000000、
    0000000、0000000、0000000號等六件處分通知單，固有
    登記為原告使用行動電話帳單上所載地址大樓管理委員會蓋章收受之掛號郵件送
    達回執，附於臺北縣政府訴願卷宗，惟不只該送達回執上因蓋印郵戳模糊不清，
    致僅能辨識送達之年、月，已難認係合法送達，況該送達回執僅蓋該大樓管理委
    員會之收發章，並無何人為接收郵件之人之證明，自難認係合法送達，訴願期間
    既無從起算，自無訴願逾期之問題。
貳、被告土城市公所北縣土清字第九○一五五九、九○一五六○、九○一五六一、九
    ○一五六三、九○一五六四、九○一五七四、○○○○一一、○○○○一三、○
    ○○二二七號等九件處分通知單部分：
    查本件被告土城市公所前揭北縣土清字第九○一五五九號等九件處分通知單，依
    被告所提出予本院之送達證書影本記載內容以觀，雖其上有登記為原告使用行動
    電話帳單上所載地址大樓管理委員會蓋章收受，惟該送達證書並未載明應送達文
    書之字號，無從判別該次送達之文書即為本件系爭被告土城市公所前揭北縣土清
    字第九○一五五九號等九件處分通知單，被告復未能提出記載明確之送達證書，
    自應認為本件送達並不合法，訴願期間既無從起算，自無訴願逾期之問題。
參、從而，受理訴願之臺北縣政府誤以其訴願已逾法定不變期間，而決定不予受理，
    自有違誤，應由本院將訴願決定予以撤銷，由原受理訴願機關即臺北縣政府從實
    體上為訴願決定。而原處分是否有違誤，於本院撤銷其訴願決定後，既尚待原受
    理訴願機關重行審議，從實體上為訴願決定，本院即無從就實體事項逕行為准駁
    之判決，兩造其餘實體爭執，亦尚無論究之必要，併此明。
據上論結，本件原告之訴為有理由，爰依行政訴訟法第二百三十六條、第九十八條第
三項前段判決如主文。
中      華      民      國    九十二    年      九      月     三十     日
                                臺 北 高 等 行 政 法 院  第 五 庭
                                                     法  官  劉介中
右為正本係照原本作成。
本件以訴訟事件所涉及之法律見解具有原則性者為限，始得於本判決送達後二十日內
向本院提出上訴狀並表明上訴理由，如已於本判決宣示後送達前提起上訴者，應於判
決送達後二十日內補具上訴理由（均按他造人數附繕本），且經最高行政法院許可後
方得上訴。
中      華      民      國    九十二    年      九      月     三十     日
                                                     書記官  黃明和


司法院資訊處製作；財團法人民間司法改革基金會備份。
